臺灣臺中地方法院民事裁定
111年度家繼簡字第25號
原      告  中國信託商業銀行股份有限公司


法定代理人  利明献  


代  理  人  王三仁  

            張明賢  
被      告  吳燕惠  
            黃志偉  
            黃志仁  
            黃志良  
            黃佩君  

上列當事人間代位請求分割遺產事件，本院裁定如下：
    主  文
一、原告之訴駁回。
二、訴訟費用由原告負擔。
    理  由
一、按當事人不得就已起訴之事件，於訴訟繫屬中，更行起訴。
    原告之訴，有起訴違背民事訴訟法第253條之規定情形者，
    法院應以裁定駁回之。民事訴訟法第253條、第249條第1項
    第7款定有明文。此乃重複起訴禁止之原則，即所謂一事不
    再理之原則。而前後兩訴是否同一事件，應依㈠、前後兩訴
    之當事人是否相同；㈡、前後兩訴之訴訟標的是否相同；㈢、
    前後兩訴之聲明是否相同、相反或可以代用等三個因素決定
    之（最高法院73年度台抗字第518號裁定意旨參照）。次按
    ，民法第1164條所定之遺產分割，係以整個遺產為一體為分
    割，並非以遺產中個別之財產分割為對象，亦即遺產分割之
    目的在廢止遺產全部之公同共有關係，而非旨在消滅個別財
    產之公同共有關係，其分割方法應對全部遺產整體為之（最
    高法院95年度台上字第1637號判決意旨參照），故分割遺產
    之訴，乃固有必要共同訴訟，應由同意分割之公同共有人全
    體一同起訴，並以反對分割之其他公同共有人全體為共同被
    告，且應就全部遺產整體為之，至於共有人所主張之分割方
    法，僅止用供法院之參考，蓋共有人若因共有物分割之方法
    不能協議決定，而提起請求分割共有物之訴，法院本即應依
    民法第824條規定，就共有物命為適當之分配，不受任何共
    有人主張之拘束，是共有人所主張之分割方法，無涉於訴訟
    標的是否同一、聲明是否相同、相反或可代用之判斷。
二、經查，本件原告係於民國110年5月31日依民法第242條、第1
    164條之規定代位債務人即被告吳燕惠、黃志偉、黃志仁提
    起代位分割遺產之訴，而請求被告吳燕惠、黃志偉、黃志仁
    、黃志良、黃佩君應就被繼承人黃國平所遺不動產辦理繼承
    登記，並請求上開被告間就被繼承人黃國平所遺不動產為遺
    產分割。
三、然查，原告提起本件訴訟前，訴外人台新國際商業銀行股份
    有限公司（下稱台新銀行）已先於110年5月14日就同一訴訟
    標的代位被告黃志偉提起同一代位分割遺產之訴，而經本院
    分案以111年度家繼簡字第24號代位請求分割遺產事件審理
    中，此有本院前案索引卡查詢表在卷可稽，並經本院調取上
    開案卷核閱無訛。據此，顯然原告提起之本件訴訟與本院11
    1年度家繼簡字第24號代位請求分割遺產事件之訴訟標的（
    代位分割遺產）、訴之聲明、實質當事人（即前後二訴之「
    全體實質當事人」）實屬同一，核堪認屬同一事件。是原告
    就已起訴之事件，於訴訟繫屬中，更行起訴，顯已違反民事
    訴訟法第253條所定一事不再理之規定，且依其情形亦無從
    補正，自應以裁定駁回其訴。
四、依民事訴訟法第436條第2項、第249條第1項第7款、第95條
    、第78條，裁定如主文。
中　　華　　民　　國　　111 　年　　3 　　月　　29　　日
                  家事法庭      法  官  謝珮汝
以上正本證明與原本無異。
如不服本裁定應於送達後10日內向本院提出抗告狀，並繳納抗告
費新臺幣1,000元。
中　　華　　民　　國　　111 　年　　3 　　月　　29　　日
                                書記官  劉燕媚